臺灣桃園地方法院民事裁定　九十三年度聲字第二五○號
　　聲　請　人
　　即　債權人　新竹國際商業銀行股份有限公司
　　法定代理人　乙○○
　　送達代收人　甲○○
　　相　對　人
　　即　債務人　丙○○　　　　.
右當事人間聲請發還提存物事件，本院裁定如左：
    主      文
聲請駁回。
    理      由
一、本件聲請意旨略以︰聲請人前遵鈞院八十四年度全字第一三○○號民事裁定，為
    擔保假扣押之執行，以鈞院八十四年度存字第一二○○號提存事件提存新臺幣（
    下同）一百萬元（即中央政府建設公債八十四年度甲類第二期債票五十萬元券二
    張，號碼８４Ｂ０３０９０、０３０９１Ｃ，票息第三至十四期）在案。因該假
    扣押保全之本案債權業經鈞院以八十七年度執字第一六○六號強制執行程序，分
    配價金終結，聲請人乃聲請鈞院以八十九年度全聲字第九三號民事裁定，撤銷前
    開假扣押確定在案，是訴訟已終結，爰依民事訴訟法第一百零四條之規定請求返
    還提存之擔保金云云。
二、按訴訟終結後，供擔保人證明已定二十日以上之期間，催告受擔保利益人行使權
    利而未行使，法院應依供擔保人之聲請，以裁定命返還其提存物，民事訴訟法第
    一百零四條第一項第三款前段定有明文。右開規定，於其他依法令供訴訟上之擔
    保者，準用之，並為同法第一百零六條前段所明定。惟所稱催告，其內容須有促
    使受擔保利益人（即相對人），就提存之擔保物，是否行使權利之意思表示，即
    該意思表示須使相對人了解其對於擔保物得主張法律上之權利，始足當之。是訴
    訟終結後，聲請人欲取回其提存物，應定期二十日以上，催告相對人行使權利，
    於相對人未行使權後，始得向法院聲請領回提存物。
三、聲請人主張其債權業已執行完畢，並撤銷假扣押裁定等事實，業據其提出提存書
    、強制執行通知函、撤銷假扣押裁定及確定證明書等影本在卷，經本院依職權調
    取本院八十四年度全一字第一三○○號、八十四年度存字第一二○○號、八十九
    年度全聲字第九三號等案卷。惟聲請人並未提出已定期二十日以上催告相對人行
    使權利之證明，經本院限期命補正，乃聲請人陳稱︰「本件擔保執行之假扣押標
    的物，業經強制執行程序拍定，至執行程序終結前，鈞院於每一階段均發函通知
    相對人強制執行之進行狀況，相對人若有損害，當於此期間行使權利，從而應視
    為已定相當期間通知相對人行使權利」云云。查聲請人所謂本院發函通知，與須
    由聲請人通知相對人行使權利之法定要件不合；而本院於強制執行程序中所為之
    通知，乃關於強制執行程序中所屬事項之通知，與促使受擔保利益人就提存之擔
    保物應行使權利所為之意思表示，更非相同。從而，聲請人據此主張視為已有催
    告，並非正當。則聲請人未能證明已定二十日以上之期間催告受擔保利益人行使
    權利而未為行使，故聲請人聲請返還提存物，不符法定要件，不能准許。
四、本件聲請不合法，爰裁定如主文。
中　　　華　　　民　　　國　　九十三　　年　　　四　　　月　　　一　　　日
　　　　　　　　　　　　　　　　　 臺灣桃園地方法院民事第三庭
~B法　　　官　潘進柳
右正本證明與原本無異
如不服本裁定應於送達後十日內向本院提出抗告狀，並應繳納抗告裁判費新台幣一千
元。
中　　　華　　　民　　　國　　九十三　　年　　　四　　　月　　　一　　　日
~B法院書記官　卓清和
